---
title: "Diabetes data set"
author: "Thanh Kim"
date: "30/08/2020"
output: html_document
---
## Dữ liệu
Cắt dọc
Đối tượng nghiên cứu
 - Nữ
 - >= 25 tuổi tại thời điểm khám được đánh dấu
 - Thời điểm được đánh dấu là thời điểm không ghi nhận ĐTĐ qua test OGTT và thỏa 1 trong 2
   + ĐTĐ đưuọc chẩn đoán trong vòng 5 năm từ thời điểm khám được đánh dấu
   + OGTT được thực hiện hơn 5 năm sau không cho thấy ĐTĐ
 - Những ca ĐTĐ xuất hiện trong vòng 1 năm sau khi khám được loại khỏi mẫu, vì những ca này rất dễ để dự đoán. 75% trong số ca bị loại được chẩn đoaán trong vòng 06 tháng.

## Câu hỏi nghiên cứu
1. Có sự khác biệt về BMI và số lần sanh ở nhóm được chẩn đoán Đái tháo đường và nhóm không được chẩn đoán Đái tháo đường?, và
2. Có mối liên hệ giữa chẩn đoán Đái tháo đường và hàm số phả hệ đái tháo đường.
Hàm số phả hệ đái tháo đường: Cho thấy khả năng xuất hiện đái tháo đường qua việc ngoại suy từ phả hệ.

## Package sử dụng
```{r}
library(ggplot2) ; library(plotly)
```


## Tải dữ liệu
```{r}
library(readr); library(readxl)
diabetes_metadata <- read_excel("diabetes_metadata.xlsx")
diabetes <- read_csv("diabetes.csv")
```


## Khá phá dữ liệu

#### Thô sơ
```{r}
class(diabetes)   # Dạng dữ liệu của đối tượng diabetes
dim(diabetes)     # Xem dimension của đối tượng diabetes
head(diabetes)    # Xem 6 dữ liệu đầu của các cột
tail(diabetes)    # Xem 6 dữ liệu cuối của các cột
for (i in seq_len(length(names(diabetes)))) {classObject[i] <- class(diabetes[,names(diabetes[i])])}  # Nhóm dữ liệu các cột
```

``` {r}
is.na(diabetes) # Đánh giá dữ liệu khuyết
check_missing <- is.na(diabetes) # Gán vào một đối tượng R
class(check_missing) ; class(is.na(diabetes)) # Xem nhóm của đối tượng R
sum(check_missing)   # Kiểm tổng dữ liệu khuyết
apply(check_missing,2,sum) # Kiểm số lượng dữ liệu khuyết theo từng biến
apply(check_missing,2,mean)  # Kiểm % dữ liệu khuyết theo từng biến
class(apply(check_missing,2,mean))   # Kiểm tra nhóm dữ liệu của đối tượng apply(check_missing,2,mean)
names(apply(check_missing,2,mean))   # Kiểm tra names attributes của đối tượng apply(check_missing,2,mean)
```

```{r}

str(diabetes)     # str ~ structure. Xem cấu trúc dữ liệu
summary(diabetes) # Một cái nhìn chung
```

#### Hình ảnh

```{r Histogram}
par(mfrow = c(2,4))
hist(diabetes$Pregnancies, col = "grey");hist(diabetes$Glucose, col = "light blue"); hist(diabetes$BloodPressure, col = "light green");hist(diabetes$SkinThickness,col = "brown"); hist(diabetes$Insulin,col = "mistyrose");with(diabetes,hist(BMI,col = "wheat"))
attach(diabetes);hist(diabetes$DiabetesPedigreeFunction, col = "snow");detach(diabetes)
```

```{r Boxplot}
par(mfrow = c(2,4))
boxplot(diabetes$Pregnancies, col = "grey");boxplot(diabetes$Glucose, col = "light blue"); boxplot(diabetes$BloodPressure, col = "light green");boxplot(diabetes$SkinThickness,col = "brown"); boxplot(diabetes$Insulin,col = "mistyrose");with(diabetes,boxplot(BMI,col = "wheat"))
attach(diabetes);boxplot(diabetes$DiabetesPedigreeFunction, col = "snow");detach(diabetes)
```

```{r}
hist(diabetes$BMI, col = as.factor(diabetes$Outcome))
legend("topright", col = as.factor(diabetes$Outcome), legend = c("Diabetes","No Diabetes"))
qplot(BMI, data = diabetes, fill = as.factor(Outcome), bins = 15)
```


























