---
title: 'Bài 1: Giới thiệu R'
author: "Thanh Kim"
date: "17/08/2020"

output:
  ioslides_presentation: default
  powerpoint_presentation: default
  slidy_presentation: default
---

```{r setup, include=FALSE}
knitr::opts_chunk$set(echo = FALSE)
```

## Chào mừng đến với R!
```{r}
  par(mar=c(0.1,0.1,0.1,0.1))
    smoothScatter(rnorm(10000), rnorm(10000))
```

## Nội dung

Giới thiệu R

Bắt đầu với R

Những vấn đề cơ bản

# Giới thiệu R

## Giới thiệu R

- R là gì?  
- Đặc tính cơ bản của R  
- Giới hạn của R  
- Hệ thống R  
- Các nguồn tài nguyên dành cho R  

## R là gì?

- Xuất phát từ ngôn ngữ S  
- Từ năm 1976  
- Phần mềm S-Plus  
- Triết lý: "User to Developer"   
- Năm 1997, R được phát triển và phân phối miễn phí  

## Đặc tính của R

- Miễn phí
- Gọn gàng
- Các chức năng từ các package
- Hình ảnh, đồ họa rất chi tiết và tốt hơn hầu hết các phần mềm Phân tích số liệu khác
- Cộng đồng sử dụng rất năng động: R-community, StackOverFlow
- Package thường xuyên cập nhật
- Người sử dụng tự cập nhật theo nhu cầu

## Giới hạn của R
- Không hỗ trợ ảnh động và 3D  
- Đối tượng được lưu trong RAM  

## Hệ thống R
Hệ thống R gồm 2 phần  
- Hệ thống 'base'  
- Các hệ thống khác  

## Hệ thống R
Chức năng R được phân thành các packages  
- 'Base' packages: Các chức năng nền tảng  
- Các package khác thuộc về 'Base'  
- Các package khác  

## Nguồn tài nguyên R package
CRAN - The Comprehensive R Archive Network  
 - Base package  
 - Các packages thuộc về 'Base  
 - Các package chính khác  
BioConductor, trang web cá nhân.  
 - Các Package khác  

# Bắt đầu với R
## Bắt đầu với R

- Cài đặt
- Làm quen với giao diện R

# Những vấn đề cơ bản
## Các thao tác
- Nhập dữ liệu  
- Xuất kết quả (Evaluation)  
- Đối tượng trong R (R Object)  
- Số  
- Đặc tính   
- Tạo Vector  
- Phối hợp đối tượng  
- Coercion (Ép buộc dữ liệu)  

## Các cấu trúc dữ liệu đặc biệt
- Matrix (Ma trận)
- List (Danh sách)
- Factor (Nhân tố)
- Dữ liệu khuyết
- Data Frame (Khung dữ liệu)
- Tên

# Cám ơn mọi người!!!
